臺灣高等法院刑事判決　　　　　　　 100年度上訴字第1619號
上　訴　人
即　被　告　陳炳煌
上列上訴人，因毒品危害防制條例案件，不服臺灣基隆地方法院
100年度訴字第259號，中華民國100年4月22日第一審判決（起訴
案號：臺灣基隆地方法院檢察署100年度毒偵字第546號），提起
上訴，本院判決如下：
    主  文
上訴駁回。
    理  由
一、按依刑事訴訟法第350條、第361條、第362條、第367條規定
    ，不服地方法院之第一審判決而上訴者，須提出上訴書狀，
    並應敘明具體理由，為上訴必備之程式；倘已提出上訴理由
    ，但所提非屬具體理由者，則由第二審法院以上訴不合法律
    上程式，判決駁回。所謂具體理由，必係依據卷內既有訴訟
    資料或提出新事證，指摘或表明第一審判決有何採證認事、
    用法或量刑等足以影響判決本旨之不當或違法，而構成應予
    撤銷之具體事由，始克當之；倘僅泛言原判決認定事實錯誤
    、違背法令、量刑失之過重或過輕，而未依上揭意旨指出具
    體事由，或形式上雖已指出具體事由，然該事由縱使屬實，
    亦不足以認為原判決有何不當或違法者，皆難謂係具體理由
    ，俾與第二審上訴制度旨在請求第二審法院撤銷、變更第一
    審不當或違法之判決，以實現個案救濟之立法目的相契合，
    並節制濫行上訴（最高法院97年度台上字第892 號判決）。
    是以上訴人上訴書狀，雖有敘述上訴理由，惟並未具體敘述
    第一審判決有上述違法、不當情形，或形式上雖已指出具體
    事由，然該事由縱使屬實，亦不足以認為原判決有何不當或
    違法者，即與未敘述具體理由無異，其所為上訴，即不符合
    上訴之法定要件。
二、上訴人即被告陳炳煌不服原審判決提起上訴，上訴狀理由以
    ：上訴人於地院、地檢時均有陳述並未施打毒品，何以尿液
    檢驗有高達近四千之陽性數據，或因驗尿過程有失誤，為此
    請求再檢驗尿液是否有誤驗云云。
三、經查：
(一)原審判決以被告陳炳煌前因犯施用毒品案件，經觀察、勒戒
    後，認有繼續施用毒品之傾向，經法院裁定送強制戒治，俟
    民國89年12月12日始因停止戒治併付保護管束而經釋放出所
    ；其於90年07月23日管束期滿未經撤銷完成其本次毒癮戒斷
    之療程，並由臺灣基隆地方法院檢察署檢察官以90年度戒毒
    偵字第61號為不起訴處分確定。其又分別因(甲)於上揭觀察、
    勒戒執行完畢經釋放出所以後之五年以內，再犯施用第一級
    毒品案件，經基隆地院93年度訴字第116號判處有期徒刑7月
    後，經臺灣高等法院於93年10月19日以93年度上訴字第1748
    號判決上訴駁回而確定；(乙)三犯施用毒品案件，經同院於94
    年03月17日，以94年度訴字第76號判處有期徒刑10月確定；
    其上開所犯(甲)(乙)二案，嗣經接續執行，於95年05月26日縮刑
    執行完畢出監。其另分別因(丙)四犯施用毒品案件，經同院於
    95年12月6日，以95年度訴字第744號判處有期徒刑10月確定
    ；(丁)五犯施用毒品案件，經同院於96年04月25日，以96年度
    訴字第240號判決有期徒刑1年確定；其上開所犯(丙)(丁)二案，
    嗣經接續執行，惟中華民國九十六年罪犯減刑條例旋於96年
    07月16日公布施行，首開(丙)(丁)二案遂經本院96年度聲減字第
    614 號裁定減刑及其合併定應執行刑為有期徒刑10月確定，
    並於97年03月15日縮刑執行完畢出監。復分別因(戊)六犯施用
    毒品案件，經同院於97年09月26日，以97年度訴字第1285號
    判決有期徒刑10月確定；(己)七犯施用毒品案件，經同院於97
    年12月18日，以97年度訴字第1724號判決有期徒刑10月確定
    ；其上開所犯(戊)(己)二案，嗣經同院98年度聲字第348 號裁定
    合併定應執行刑為有期徒刑1年4月，並於99年02月22日縮刑
    執行完畢出監。陳炳煌仍不知戒絕毒癮，明知海洛因業經公
    告列為毒品危害防制條例第2條第2項第1 款之第一級毒品，
    不得非法持有、施用，仍未戒除施用毒品習性，於上開強制
    戒治釋放出所及其施用毒品案件，各經上開法院判處上揭有
    期徒刑確定後5 年內，另基於施用第一級毒品海洛因之犯意
    ，於100年1月27日上午10時許，在基隆市中山區○○○路89
    巷1號3樓住處房內，以將海洛因倒入注射針筒加水混合並注
    射手臂血管方式，施用海洛因1次。嗣於100年1月28日下午3
    時30分許，自行到臺灣基隆地方法院檢察署觀護人室報到，
    因其為上開毒品列管人口，並經其同意後，採集其尿液送驗
    結果，其尿液中呈現嗎啡陽性反應等情，業據被告陳炳煌於
    原審法院100年4月19日準備程序、審判程序供承不諱（原審
    卷20頁、第26頁），且被告至臺灣基隆地方法院檢察署觀護
    人室報到，因其為上開毒品列管人口，並經其同意後，採集
    其尿液送台灣尖端先進生技醫藥股份有限公司檢驗結果，其
    尿液中呈現嗎啡陽性反應，並有臺灣基隆地方法院檢察署受
    保護管束人（被告）尿液檢體監管紀錄表、施用毒品犯受保
    護管束人採尿報到編號表、台灣尖端先進生技醫藥股份有限
    公司100年02月16日濫用藥物尿液檢驗報告、檢驗報到表各1
    件在卷可稽（毒偵字第546 號卷第2至4頁），是被告自白與
    事實相符，足堪採信。因認被告犯施用第一級毒品罪，爰依
    累犯規定，審酌被告犯罪一切情狀，量處被告有期徒刑九月
    。核無不合。
(二)上訴人即被告上訴意旨以其在地檢、地院均否認有施用毒品
    ，且檢驗陽性數據高達近四千，質疑檢驗有失誤乙節，惟依
    卷附被告偵查中、審判中筆錄（偵查卷29頁、原審卷20頁）
    ，被告均坦認有於上開時地施用毒品之情事，被告上訴理由
    狀就此否認自白，並未提出客觀證據，已難輕信。又依檢驗
    結果，被告尿液初驗結果，安非他命類呈陰性反應，鴉片類
    呈陽性反應，再經氣相層析質譜儀確認結果嗎啡呈陽性反應
    ，檢驗數據為3468ng/ml ，此有該報告可稽，可見檢驗過程
    ，既經兩次檢驗，尚非毫無依憑，對照被告於偵審中自白該
    犯行，原審因認被告有施用毒品犯行，既已將認定理由，於
    判決中詳加說明，亦未悖乎通常一般人日常生活經驗之定則
    或論理法則，自不得任意指摘其為違法，被告徒執主觀認定
    ，請求重新檢驗尿液數據是否有誤等語，既未依憑卷證資料
    ，提出新事證，指摘或表明原審有何採證認事、用法或量刑
    等足以影響判決本旨之不當或違法，自非屬上訴第二審具體
    理由。綜上，被告上訴狀所述，不足以認為原判決有何不當
    或違法，即與未敘述具體理由無異，其所為上訴，即不符合
    上訴之法定要件，爰不經言詞辯論，逕予駁回其上訴。
據上論斷，應依刑事訴訟法第367條前段、第372條，判決如主文
。
中    華    民    國   100    年    5     月    31    日
                  刑事第九庭審判長法  官  陳貽男
                                  法  官  許必奇
                                  法  官  蔡聰明
以上正本證明與原本無異。
如不服本判決，應於收受送達後10日內向本院提出上訴書狀，其
未敘述上訴之理由者並得於提起上訴後10日內向本院補提理由書
（均須按他造當事人之人數附繕本）「切勿逕送上級法院」。
                                  書記官  張郁琳
中    華    民    國   100    年    5     月    31    日
附錄：本案論罪科刑法條全文
毒品危害防制條例第10條：
施用第一級毒品者，處6月以上5年以下有期徒刑。
施用第二級毒品者，處3年以下有期徒刑。